臺灣板橋地方法院刑事判決　　　　　　　　　　　　九十一年度訴字第一六六二號
　　公　訴　人　臺灣板橋地方法院檢察署檢察官
　　被　　　告　甲○○　男　四.
右列被告因搶奪案件，經檢察官提起公訴（九十一年度偵字第一五四一０號），本院
判決如左：
    主  文
甲○○意圖為自己不法之所有，而搶奪他人之動產，累犯，處有期徒刑拾月。
    事  實
一、甲○○有盜匪、竊盜、搶奪等前科，最近一次係於八十六年間因竊盜案件經本院
    判處有期徒刑一年二月，於八十七年七月十五日縮短刑期執行完畢；又於八十八
    年間再因竊盜案件經本院判處拘役五十日，於八十八年六月十五日執行完畢，猶
    不知悔改。復意圖為自己不法之所有，於九十一年八月十六日上午十時四十九分
    許，在台北縣三重市○○路○段八十九號彰化商業銀行三重分行（下稱彰銀三重
    分行）門口，見販賣彩券之小販丙○○身體殘障，行動不便，竟利用其不及防備
    之際，動手搶奪丙○○置於輪椅上之紙盒，內有其販售彩券所得之現金新台幣（
    下同）二百九十三元，得手後正欲離去之際，經丙○○驚呼，始為彰銀三重分行
    駐衛保全人員乙○○追捕制伏，報警送辦。
二、案經台北縣政府警察局三重分局報請台灣板橋地方法院檢察署檢察官偵查起訴。
    理  由
一、訊據被告甲○○矢口否認被訴搶奪之犯行，辯稱：伊當日行經銀行門口，見被害
    人丙○○身體殘障，因好奇而雙手置於背後站在旁邊觀看，並未碰觸被害人丙○○裝錢之紙盒，係銀行警衛一時誤認云云。惟查，右揭搶奪之犯罪事實，業據被
    害人丙○○在警詢及本院調查時指訴綦詳，核與證人即彰銀三重分行駐衛保全人
    員乙○○於警詢時及偵審中證述之情節相符，並有贓物認領保管單一紙在卷可稽
    。次查，本院於九十一年九月十九日審理中，當庭播放彰銀三重分行所提供之監
    視錄影帶，其中被告於八月十六日上午十時四十一分零二秒，自被害人後方進入
    銀行，其頭戴草帽，打赤膊，上衣披於肩上。其後有四次出入於銀行與被害人身
    邊，並於十時四十六分五十秒起站立在被害人身旁，或低頭看被害人置於輪椅上
    之彩券，或做講話狀；於十時四十九分十秒時自被害人面前取走一白色方形物體
    （即被害人裝錢之紙盒），被害人開始做呼叫狀，被告隨即離去，證人乙○○旋
    自後追捕等情，與被害人丙○○及證人乙○○所述情節相符。是被告所辯伊僅雙
    手置於背後在旁觀看乙節，顯屬事後卸責之詞，不足採信。本案事證明確，被告
    犯行洵堪認定。
二、核被告所為，係犯刑法第三百二十五條第一項之搶奪罪。被告有盜匪、竊盜、搶
    奪等前科，於八十六年間因竊盜案件經本院判處有期徒刑一年二月，於八十七年
    七月十五日縮短刑期執行完畢，有台灣高等法院檢察署刑案紀錄簡覆表、台灣板
    橋地方法院檢察署刑案資料查註紀錄表各一紙附卷可按，其於刑之執行完畢後五
    年內，再犯本件有期徒刑以上之刑之罪，為累犯，應依刑法第四十七條之規定加
    重其刑。爰審酌被告犯罪之動機、目的、手段，雖其所搶財物僅二百九十三元，
    金額不大，但被害人丙○○身體殘障行動不便，每日僅能以此販賣彩券之微薄小
    利營生，被告竟毫無憐憫之心而動手搶奪，且其犯罪後猶砌詞狡卸，毫無悔意，
    態度不佳等一切情狀，量處如主文所示之刑，以資懲儆。
據上論斷，應依刑事訴訟法第二百九十九條第一項前段，刑法第三百二十五條第一項
、第四十七條，判決如主文。
本案經檢察官黃重鋼到庭執行職務。
中      華      民      國    九十一    年      十      月      三      日
                                        臺灣板橋地方法院刑事第三庭
                                            法  官  鄭  水  銓
右正本證明與原本無異。
如不服本判決，應於判決送達後十日內，向本院提出上訴狀。
                                            書記官  謝  明  倫
中      華      民      國    九十一    年      十      月      三    日
附錄本案論罪科刑法條全文：
刑法第三百二十五條
意圖為自己或第三人不法之所有，而搶奪他人之動產者，處六月以上五年以下有期徒
刑。因而致人於死者，處無期徒刑或七年以上有期徒刑，致重傷者，處三年以上十年
以下有期徒刑。
第一項之未遂犯罰之。
